# 关于少数股东增资导致股权稀释丧失控制权的相关会计处理，求解答

提问人：会计新人ldx 时间：2020-10-27 11:33:08
C公司注册资本 100 万，A公司持股比例70%， 2020 年 7 月 31 日，C公司其余股东增资 100 万，增资后C公司注册资本为 200 万，A公司持股比例下降至35%，同时 2020 年 7 月 31 日，C公司进行了利润分配，将账面未分配利润全部分配至原股东， 2020 年 7 月 31 日报表未分配利润为 0 ，请问A公司对于上述行为个别、合并报表如何处理，尤其是关于分红的处理到底是权益法还是成本法，请大家帮忙解答，谢谢！

回答人：chenyiwei
个别报表层面会计处理参照《企业会计准则解释第 7 号》第一条；合并报表层面按照《企业会计准则第 33 号——合并财务报表（ 2014 年修订）》第五十条规定处理。
相关举例可以参考《瑞华研究 2010 ～ 2019 汇编》之“问题3-1-50（全资子公司引入外部股东导致母公司持股比例下降时的处理）”。
2020 年 7 月 31 日，C公司进行了利润分配，将账面未分配利润全部分配至原股东，这是对新老股东应享有权益份额的约定，在计算丧失控制权时所享有的权益份额或权益的公允价值时需要考虑该因素影响，但对前面所述的不同报表层面的处理原则没有影响。

提问人：会计新人ldx 时间：2020-10-28 11:33:08
请问陈版，那就是个别报表在权益法追溯调整时的比例应该算70%是吧，然后分红再冲销长投。

回答人：chenyiwei
追溯的比例按照丧失控制权后的持股比例计算，即35%。

提问人：会计新人ldx 时间：2020-10-29 11:02:00
请问陈版，如果按35%追溯的话，由于分红是按照70%分的，那在个别报表层面按权益法分红冲销长投的时候就会导致长投不足冲销呢?

回答人：chenyiwei
因为只追溯35%，故对于剩余的35%仍在分红时确认投资收益。